【裁判字號】    92,訴,501
【裁判日期】    921121
【裁判案由】    營業稅
【裁判全文】
高雄高等行政法院判決                              九十二年度訴字第五○一號
                              .
    原      告  元來水電工程有限公司
    代  表  人  甲○○  董事
    訴訟代理人  向文英律師
    被      告  財政部臺灣省南區國稅局
    代  表  人  朱正雄  局長
    訴訟代理人  戊○○
                丁○○
右當事人間因營業稅事件，原告不服財政部中華民國九十二年三月六日台財訴字第○
九二一三五一四五三號再訴願決定，提起行政訴訟。本院判決如左：
    主  文
原告之訴駁回。
訴訟費用由原告負擔。
    事  實
一、事實概要：
緣原告於民國（下同）八十二年間承攬喜來登事業有限公司（下稱喜來登公司）保齡
球館水電工程，收取工程款合計新臺幣（下同）三百九十二萬九千三百元（含稅），
未依法開立統一發票，亦未於規定期限內申報銷售額並繳納營業稅，逃漏營業稅十八
萬七千一百零九元，違反行為時營業稅法第三十二條及第三十五條規定，經臺南縣財
稅警聯合查緝小組查獲，移由臺南縣稅捐稽徵處（下稱原處分機關）審理違章成立，
除核定補徵所漏稅額十八萬七千一百零九元（原告已分別於八十六年八月二十日及八
十六年十一月二十四日補繳），並視原告有無在裁罰處分核定前出具書面承認違章事
實，而按所漏稅額中有書面承認之十一萬八千五百三十八元部分及無書面承認之六萬
八千五百七十一元部分，依處分時營業稅法第五十一條第三款規定，分別裁處三倍及
五倍罰鍰三十五萬五千六百元及三十四萬二千八百元（計至百元止），合計六十九萬
八千四百元。原告不服，申經復查未獲變更，循序提起訴願、再訴願，遞遭決定駁回
，遂提起本件行政訴訟。
二、兩造聲明：
（一）原告聲明求為判決：再訴願決定、訴願決定及原處分均撤銷。
（二）被告聲明求為判決：請駁回原告之訴。
三、兩造之爭點：
甲、原告主張之理由：
（一）原告於八十二年間與燦光電器有限公司（下稱燦光公司）共同承攬喜來登公司
      之保齡球館水電工程，原告負責施作水電工程中之給水排水衛生設備工程（工
      程款為一百三十四萬九千三百元）部分，燦光公司則施作水電工程中電氣設備
      工程（工程款為二百五十八萬元）部分，全部工程款雖由喜來登公司簽發受款
      人為原告之九張支票共計三百九十二萬九千三百元交予原告，但其中電氣設備
      工程之工程款部分，原告則再轉交予燦光公司，有原告交付喜來登公司所簽發
      面額一百四十四萬元之支票乙紙、原告簽發臺南六信開元分社面額四十二萬元
      之八十三年一月十日支票號碼0000000號與面額七十二萬元之八十三年
      二月七日支票號碼0000000號兩張為憑據，並喜來登公司負責承辦發包
      作業之原喜來登公司經理乙○○亦開具證明書及到庭證述，該工程確由原告與
      燦光公司所共同承包；而燦光公司當時之負責人丙○○亦證稱，電器施工圖及
      估價單均為其所為，並喜來登公司人員亦知工程是由燦光公司與原告共同承包
      ，是被告認工程全部為原告所承包云云，實有未合，而有違行政程序法第九條
      「行政機關就該管行政程序，應於當事人有利及不利之情形，一律注意。」之
      規定。
（二）又原告向喜來登公司請款欲照規定開立原告所承攬一百三十四萬九千三百元工
      程款之統一發票時，因喜來登公司要求原告以喜來登公司營業單位名義開立，
      又因喜來登公司當時尚未取得營利事業登記證，故無法提供開立發票之資料予
      原告，但允諾俟取得營利事業登記證時即行通知原告開立。惟迄未獲喜來登公
      司之通知而疏於開立發票，孰料被告憑其主觀片面認定原告向喜來登公司因水
      電工程所收取三百九十二萬九千三百元均為原告之銷售額，而認定此金額即原
      告未依法開立統一發票並漏報銷售額之金額，實有違誤。
（三）燦光公司究與原告係共同承包系爭水電工程或係屬原告之下包之事實認定，攸
      關原告或燦光公司應否補繳稅款及被裁處罰鍰之依據，因此原告與燦光公司間
      係處於重大相對利害關係，被告竟以燦光公司負責人鄭銘浤片面陳述為據，本
      即有誤，且燦光公司負責人為丙○○，非鄭銘浤，鄭銘浤陳述可否視為燦光公
      司之陳述，未能明確，更何況鄭銘浤與原告負責人因數次訴訟致使雙方交惡已
      久，其陳述是否客觀，有否刻意誣陷原告，實有待查證，然被告徒以鄭銘浤之
      陳述，即為不利於原告之處分，更令人不服。
（四）原告雖曾至原處分機關製作談話筆錄聲稱：「本公司與燦光公司承攬之工程明
      細及金額，分別為本公司承攬水管衛生設備之裝備工程，金額二百四十八萬九
      千三百元，燦光公司承攬電器配電設備之裝設工程一百四十四萬元。」等語，
      然前開陳述乃因原告有關憑證及帳冊遭會計師李淑美刻意隱匿，復因被告一再
      催促先繳稅，待申訴後退還款項，至原告一時受到矇騙而為。今既已提出承攬
      工程僅一百三十四萬九千三百元，另二百五十八萬元係燦光公司承包工程，該
      部分即應由燦光公司負責納稅受罰，被告無理由令原告負擔非其應負之稅款及
      罰鍰。
乙、被告主張之理由：
一、補徵營業稅部分：
（一）查原告於喜來登公司發包系爭工程時，係經營輸配電線路工程承裝、高低壓電
      器設備工程承裝及水電工程業務，並持有電器承裝業甲級執照及自來水管承裝
      商乙等登記證，有經濟部公司執照、臺灣省政府建設廳電器承裝業登記執照及
      臺灣省乙等自來水管承裝商登記證可稽，故原告具有承包系爭工程之資格，且
      原告負責人甲○○於八十六年八月七日在原處分機關所製作談話筆錄坦承：「
      本公司確於八十二年間承攬喜來登公司興建保齡球館水電工程，承攬工程款計
      三百九十二萬九千三百元（含稅），雙方並未訂定工程合約書。」至其中一百
      四十四萬元雖聲稱係由燦光公司所承包，惟依臺南縣調查站查獲喜來登公司違
      章證物中，喜來登公司八十二年九月一日股東會議紀錄「二、‧‧‧‧‧‧關
      於工程的發包及估價，水電方面要先請電氣技師畫電氣設計圖以求估價的準確
      性，防止日後工程再追加事宜。」同年十月二十六日第一次股東會議記錄「六
      、討論事項：各項籌建工程發包合約追認。」八十三年三月三日喜來登保齡球
      館三月份董事會紀錄所附學甲球館工程明細「工程名稱：水電工程；廠商：元
      來；總工程款：三百六十萬元；已付金額：二百八十八萬元；未付款：七十二
      萬元」及八十三年五月十日喜來登保齡球館五月份董事會紀錄所附學甲工程明
      細表「統計日期：八十三年四月三十日止；工程名稱：水電工程；廠商：元來
      ；總工程款：三百六十萬元；追加款三十二萬五千元，已付金額：三百九十二
      萬五千元；未付款：０元」故系爭工程應訂有工程合約及估價明細並為原告所
      保有。又喜來登公司為支付水電工程費用所開出之九紙支票受款人抬頭均為原
      告，亦可證明系爭工程確為原告所承攬。另依原告負責人甲○○於八十六年八
      月七日在原處分機關所製作談話筆錄，表示燦光公司負責人丙○○與喜來登公
      司負責人李財教不熟，有關業務均由原告出面洽處，且查喜來登公司支票存根
      聯受款人亦載明為元來水電公司且附有各期付款之計算式，該公司八十三年六
      月三十日開立同年八月五日到期之臺灣中小企業銀行ＡＭ０二四九七四號支票
      金額四千三百元由原告兌領，有喜來登公司明細分類帳及兌領支票可稽，原核
      依工程款三百九十二萬五千元及四千三百元合計三百九十二萬九千三百元（含
      稅），核定銷售額三百七十四萬二千一百九十元，補徵營業稅額十八萬七千一
      百零九元，並無不合，原告主張顯不足採。
（二）次查，原告主張其僅承攬喜來登公司保齡球館水電工程中之給水排水工程，其
      餘電器工程係由訴外人燦光公司承攬，惟依燦光公司負責人鄭銘浤（原負責人
      為丙○○，八十三年九月變更負責人為鄭銘浤）於八十六年八月二十二日在原
      處分機關所製作談話筆錄供稱「該三張支票，係本公司替元來水電工程有限公
      司代叫貨款及支援喜來登水電工程人員之工資。」原告承攬系爭工程更臻明確
      ，其主張核不足採。
二、罰鍰部分：
      本件原告於八十二年間承攬喜來登公司興建保齡球館水電工程，收取價款三百
      九十二萬九千三百元，未依法開立統一發票並漏報銷售額，逃漏營業稅十八萬
      七千一百零九元，如前所述，違章事證足堪認定，其中漏稅額十一萬八千五百
      三十八元，原告已於八十六年八月二十日補繳，並以書面承諾違章事實，其餘
      漏稅額六萬八千五百七十一元，原告雖於八十六年十一月二十四日補繳，惟未
      出具書面承諾違章事實，原核遂衡情分別裁處三倍及五倍罰鍰，合計罰鍰六十
      九萬八千四百元，並無違誤。
    理  由
一、按營業稅自八十八年七月一日改為國稅後，本應由財政部各地區國稅局負責稽徵
    ，惟因各地區國稅局鑒於組織架構、辦公廳舍等相關問題，原經行政院依稅捐稽
    徵法第三條規定，核定委託各直轄市、縣（市）政府所屬稅捐稽徵處代徵；嗣行
    政院復以八十九年六月十六日台八十九財一七五五七號函核定自九十二年一月一
    日起，將委託各直轄市、縣（市）政府所屬稅捐稽徵處代徵之營業稅，回歸由財
    政部各地區國稅局稽徵，是原告於九十二年五月六日提起本件訴訟，即應以財政
    部臺灣省南區國稅局為被告，合先敘明。
二、本件原告因經臺南縣財稅警聯合查緝小組查獲其於八十二年間承攬喜來登公司保
    齡球館水電工程，收取工程款合計三百九十二萬九千三百元（含稅），未依法開
    立統一發票，亦未申報銷售額並繳納應納營業稅，逃漏營業稅十八萬七千一百零
    九元，違反行為時營業稅法第三十二條及第三十五條規定，乃移由原處分機關審
    理違章成立，除核定補徵營業稅十八萬七千一百零九元外，並擇一從重依行為時
    營業稅法第五十一條第三款規定，及審酌原告有無在裁罰處分前出具書面承認違
    章事實，而按所漏稅額十一萬八千五百三十八元（有書面承認）及六萬八千五百
    七十一元（無書面承認），分別裁處三倍及五倍罰鍰各三十五萬五千六百元及三
    十四萬二千八百元（計至百元止），合計六十九萬八千四百元等情，已經兩造分
    別陳述在卷，並有核定稅額繳款書、處分書及復查決定書附原處分卷可稽，自堪
    認定。而原告提起本件訴訟，無非以其係因原告有關憑證及帳冊遭會計師李淑美
    刻意隱匿，復因被告一再催促先繳稅，待申訴後退還款項，致原告一時受到矇騙
    而於原處分機關為錯誤之陳述；又原告係因可歸責喜來登公司之故，而疏未開立
    發票，並無逃漏之故意；且系爭工程中關於電器設備工程部分之工程款二百五十
    八萬元係燦光公司所承攬，並非由原告承攬再轉包於燦光公司云云，資為爭執。
三、關於補徵營業稅部分：
（一）按「在中華民國境內銷售貨物或勞務及進口貨物，均應依本法規定課徵營業稅
      。」「營業人銷售貨物或勞務，除本章第二節另有規定外，均應就銷售額，分
      別按第七條或第十條規定計算其銷項稅額，‧‧‧」「第十四條所定之銷售額
      ，‧‧‧。但本次銷售之營業稅額不在其內。」「營業人銷售貨物或勞務，應
      依本法營業人開立銷售憑證時限表規定之時限，開立統一發票交付買受人。」
      「營業人除本法另有規定外，不論有無銷售額，應以每二月為一期，於次期開
      始十五日內，填具規定格式之申報書，檢附退抵稅款及其他有關文件，向主管
      稽徵機關申報銷售額、應納或溢付營業稅額。其有應納營業稅額者，應先向公
      庫繳納後，檢同繳納收據一併申報。」「營業人有左列情形之一者，主管稽徵
      機關得依照查得之資料，核定其銷售額及應納稅額並補徵之：‧‧‧四、短報
      、漏報銷售額者。」為行為時營業稅法（九十年七月九日修正為加值型及非加
      值型營業稅法）第一條、第十四條第一項、第十六條第一項、第三十二條第一
      項前段、第三十五條第一項及第四十三條第一項第四款所明定。
（二）又按「稱承攬者，謂當事人約定，一方為他方完成一定之工作，他方俟工作完
      成，給付報酬之契約。」行為時民法第四百九十條定有明文。另「承攬除當事
      人間有特約外，非必須承攬人自服其勞務，其使用他人，完成工作，亦無不可
      。」（最高法院六十五年台上字第一九七四號判例參照）故承攬人原則上得將
      工作之一部分交由他人完成。而於承攬人與定作人維持契約關係，將工作之一
      部另與第三人締約由其完成時，該第三人稱為次承攬人，原承攬人則為主承攬
      人，原承攬人與該第三人所成立之契約關係即為次承攬。查本件系爭喜來登保
      齡球館學甲店之水電工程，喜來登公司給付之款項共三百九十二萬九千三百元
      （含稅）一節，已經原告陳述甚明，並有工程明細表可稽，應堪認定；茲所爭
      執者，乃此水電工程究係由原告與訴外人燦光公司所共同承包，或係原告承包
      後再部分轉包予訴外人燦光公司；換言之，就此水電工程，原告與訴外人燦光
      公司係分別與喜來登公司成立承攬關係，或此承攬關係僅是存在於原告與訴外
      人喜來登公司間，至於訴外人燦光公司則僅屬所謂次承攬人。爰分述如下：
１、查依法務部調查局臺南縣調查站查獲喜來登公司之會議紀錄及工程明細表觀之，
    其中，八十三年三月三日喜來登保齡球館三月份董事會紀錄所附學甲球館工程明
    細，明白記載：「工程名稱：水電工程；廠商：元來；總工程款：三百六十萬元
    ；已付金額：二百八十八萬元；未付款：七十二萬元」及八十三年五月十日喜來
    登保齡球館五月份董事會紀錄所附學甲工程明細表「統計日期：八十三年四月三
    十日止；工程名稱：水電工程；廠商：元來；總工程款：三百六十萬元；追加款
    三十二萬五千元，已付金額：三百九十二萬五千元；未付款：○元」有該等會議
    紀錄附原處分卷可稽，而自上述喜來登公司學甲店籌設階段之董事會關於籌設情
    形之討論，其作為討論對象之工程明細表俱表現出水電工程係由原告所承包。再
    觀喜來登公司之明細分類帳及支票存根之記載，系爭三百九十二萬九千三百元之
    水電工程款，均係由喜來登公司開立以原告為受款人之支票給付；而該等支票係
    由燦光公司當時負責人丙○○兌領其中一百四十四萬元，其餘二百四十八萬九千
    三百元則由原告公司負責人之配偶曾愛玉兌領等情，則經原告負責人甲○○於原
    處分機關調查時陳述甚明，並有喜來登公司之明細分類帳、支票存根及支票影本
    附原處分卷可按；而原告係因訴外人燦光公司承包系爭水電工程之電氣設備工程
    部分，故原告為轉交工程款，乃交付喜來登公司所簽發面額一百四十四萬元之支
    票及原告簽發之面額四十二萬元及七十二萬元之支票二紙於訴外人燦光公司一節
    ，復據原告於本院審理中陳述在卷，足見就系爭水電工程款係由訴外人喜來登公
    司全部直接開立支票給付原告，至實際上屬燦光公司施作之電器工程部分之工程
    款，則由原告背書轉讓喜來登公司開立之支票及自行開立支票給付。再系爭水電
    工程係因原告公司負責人甲○○之關係而得承包，而因原告與燦光公司有多次合
    作保齡球館水電工程之經驗，故甲○○乃又找燦光公司一起施作系爭水電工程一
    節，復據證人即燦光公司之前負責人丙○○證述在卷；系爭水電工程既是因原告
    公司負責人甲○○之緣故而得承作，且定作人喜來登公司之明細分類帳均認水電
    工程為原告所承包，董事會關於工程進行之討論資料，亦以原告作為水電工程之
    承攬人身分討論之，甚至關於工程款之支付，不僅訴外人喜來登公司係以原告作
    為受款人開立支票給付，而原告亦同意此種付款方式，足見原告及喜來登公司間
    均有系爭水電工程契約係存在於原告與喜來登公司間之合意與事實。至其中電器
    工程部分，縱如原告主張實際上係由訴外人燦光公司出具估價單及施作，然此當
    亦屬原告與燦光公司間之另一承攬關係，即燦光公司僅係上開所述之次承攬人，
    而與喜來登公司間並無承攬關係存在；而此自應屬燦光公司施作部分之工程款係
    由原告另行開立其支票支付或以喜來登公司交付之支票背書轉讓支付一節，更可
    得其佐證；蓋系爭水電工程若係由原告與訴外人燦光公司共同承包，而分別與喜
    來登公司成立承攬關係，則其等間係屬不同之承攬金額，易言之，其各期應受給
    付之金額並不相同，則喜來登公司個別開立支票給付即可，實無再合併金額開立
    支票之必要；尤其以前述喜來登公司分類明細記載之情形及開立受款人支票支付
    工程款之會計規模觀之，若非約定之承攬人僅為原告，且約定之水電工程款係合
    一，而非分別，則其帳載資料應不可能為上述之記載方式；是系爭水電工程應係
    由原告所承包，至於燦光公司與喜來登公司間應無承攬公司存在甚明。
２、至證人乙○○即原喜來登公司經理雖提出證明書，並到庭證稱：水電工程分兩部
    分，原告負責作供、排水工程，燦光公司負責電器工程，並分別訂立供、排水工
    程契約及電器工程契約，並因伊與甲○○較熟，且甲○○均一直在施工現場，故
    經伊協調付款之支票由甲○○代領等語；然查，系爭水電工程若如證人乙○○所
    稱確有分別訂立「電」及「水」之工程契約，則以公司會計人員係屬依據憑證記
    載帳冊之工作性質，喜來登公司之分類明細帳，會計人員實不可能、亦無從擅將
    不同受款人之受款金額合計為一，尤其證人乙○○係因信賴及便利關係而協調由
    甲○○代領，則衡諸常態，應是分別開立二紙不同受款人之支票，而由甲○○代
    轉，而非如本件只開立一張支票之模式；況上述喜來登公司之董事會為學甲工程
    明細表之討論時，證人乙○○均有在場，且是由其提出作為業績報告之資料，則
    該明細表明白記載水電工程廠商「元來」，若此記載與契約不合，則證人乙○○
    豈有可能作為董事會報告之資料；加以依據喜來登公司八十二年九月一日股東會
    議紀錄提及「關於工程的發包及估價，水電方面要先請電氣技師畫電氣設計圖以
    求估價的準確性，防止日後工程再追加事宜。」等語，及同年十月二十六日第一
    次股東會議紀錄，其內容有「討論事項：（一）各項籌建工程發包合約追認」等
    語，應足認就系爭水電工程應訂有工程合約；然原告卻陳稱並無簽訂契約，而證
    人乙○○則證稱係分別簽訂二份契約書，但應已無法提出等語，益見系爭水電工
    程，於原告與喜來登公司間應有簽訂契約，只是該契約之提出恐無法為有利於原
    告之認定；證人乙○○出具之證明書及證述，既有上述之瑕疵，是其證詞當屬嗣
    後迴護原告之詞，自難遽採。另證人丙○○雖陳稱：電器施工圖及估價單係其所
    為，且喜來登公司李經理亦知電器部分是由燦光公司所承作等語，然喜來登公司
    人員知悉工程之真正施作人與其等間是否存在直接之承攬契約，並無必然關係，
    尤其證人丙○○更證稱：「本件工程是元來公司（即原告）介紹而來，喜來登公
    司老闆並不認識我，至於這件工程是不是轉包，我現在已經沒有印象，．．．．
    ．．當時有沒有簽約，我現在不能確定了。」是依證人丙○○證述之內容，並無
    從認定系爭水電工程係由原告與燦光公司共同承包，而與喜來登公司分別簽立承
    攬契約。
３、綜上，系爭水電工程係由原告所承攬，而為上揭所述之主承攬人，至於訴外人燦
    光公司縱有實際承作電器工程部分，亦係本於與原告之約定，而為系爭水電工程
    之次承攬人，核與定作人喜來登公司間並無承攬關係存在一節，應堪認定。原告
    主張系爭水電工程係由原告與訴外人燦光公司共同承包云云，尚無可採。又本院
    前述事實之認定，並未引用訴外人鄭銘浤於原處分機關之陳述為證據，是原告關
    於此陳述證明力之爭執，本院即無予以論述之必要。
（三）系爭水電工程既全部為原告所承攬，而承攬，係屬行為時營業稅法第一條所稱
      應課徵營業稅之銷售貨物或勞務範疇，故依同法第三十二條第一項規定，銷售
      人即原告即應依銷售憑證時限表規定之時限，開立統一發票；而本件原告承攬
      工程之金額合計為三百九十二萬九千三百元（含稅），已如前述，然就系爭水
      電工程，原告均未依規定開立統一發票，復據兩造陳述在卷；是被告依查得資
      料，認定原告就其承攬喜來登公司學甲球館水電工程有漏報銷售額，核定原告
      漏報之銷售額為三百九十二萬九千三百元（含稅），應補徵營業稅十八萬七千
      一百零九元，即屬有據。至另系爭水電工程既全部為原告所承攬，是原告將系
      爭工程中之電器工程轉包訴外人燦光公司部分，因不論其轉包金額若干，均與
      本件原告漏未開立發票之金額無影響，故關於原告此部分之爭執及舉證，本院
      即無再予論究之必要，併予敘明。
四、關於罰鍰部分：
（一）按「營利事業依法規定應給與他人憑證而未給與，應自他人取得憑證而未取得
      ，或應保存憑證而未保存者，應就其未給與憑證、未取得憑證或未保存憑證，
      經查明認定之總額，處百分之五罰鍰。」為稅捐稽徵法第四十四條所明定。又
      「納稅義務人，有左列情形之一者，除追繳稅款外，按所漏稅額處一倍至十倍
      罰鍰，並得停止其營業：一、‧‧‧三、短報或漏報銷售額者。‧‧‧」行為
      時營業稅法第五十一條第三款定有明文。另「‧‧‧，其銷貨漏開統一發票，
      同時觸犯稅捐稽徵法第四十四條及營業稅法第五十一條第三款規定部分，應依
      本部八十五年四月二十六日台財稅第八五一九○三三一三號函釋擇一從重處罰
      ，‧‧‧」則經財政部八十五年六月十九日台財稅第八五二九○八一四號函釋
      在案。查此函釋乃財政部本於行政主管機關之地位，所為闡明法規原意之釋示
      ，核與司法院釋字第五○三號解釋意旨相符，爰予援用。
（二）又按「人民違反法律上之義務而應受行政罰之行為，法律無特別規定時，雖不
      以出於故意為必要，仍須以過失為其責任條件。但應受行政罰之行為，僅須違
      反禁止規定或作為義務，而不以發生損害或危險為其要件者，推定為有過失，
      於行為人不能舉證證明自己無過失時，即應受處罰。」則經司法院釋字第二七
      五號解釋在案。本件就原告既確有於八十二年間承攬喜來登公司保齡球館系爭
      水電工程，收取工程款合計三百九十二萬九千三百元（含稅），未依法開立統
      一發票，亦未於規定期限內申報銷售額並繳納應納營業稅之事實，已如前述；
      且原告就其銷貨未開立統一發票之事實，縱無故意，亦有應注意、能注意而不
      注意之過失，是被告就原告為銷售三百九十二萬九千三百元（含稅）之貨物或
      勞務，卻未開立統一發票之行為，從一重依違反行為時營業稅法第五十一條第
      三款規定，並視原告有無在裁罰處分核定前出具書面承認違章事實，而按所漏
      稅額十一萬八千五百三十八元（有書面承認）及六萬八千五百七十一元（無書
      面承認），分別參酌財政部所頒稅務違章案件裁罰金額或倍數參考表所載之違
      章情節，各裁處三倍及五倍罰鍰三十五萬五千六百元及三十四萬二千八百元（
      計至百元止），合計六十九萬八千四百元，即屬有據。
五、綜上所述，本件原告之主張並無可採。被告就原告於八十二年間承攬喜來登公司
    保齡球館水電工程，收取工程款合計三百九十二萬九千三百元（含稅），未依法
    開立統一發票，亦未於規定期限內申報銷售額並繳納應納營業稅情事，除核定補
    徵營業稅十八萬七千一百零九元外，並就未依規定給與憑證及漏報銷售額部分，
    從一重依行為時營業稅法第五十一條第三款規定，按所漏稅額十八萬七千一百零
    九元，並視原告有無在裁罰處分核定前出具書面承認違章事實，而分別按所漏稅
    額十一萬八千五百三十八元（有書面承認）及六萬八千五百七十一元（無書面承
    認）參諸財政部所頒稅務違章案件裁罰金額或倍數參考表所載之違章情節，各裁
    處三倍及五倍罰鍰三十五萬五千六百元及三十四萬二千八百元（計至百元止），
    罰鍰合計六十九萬八千四百元（計至百元止，另營業稅法嗣雖有修正，然本條罰
    鍰之計算基礎及罰鍰倍數均相同，故不生稅捐稽徵法第四十八條之三規定之情形
    ），核無違誤，訴願及再訴願決定遞予維持，亦無不合；原告提起本件訴訟，求
    為撤銷，為無理由，應予駁回。
六、據上論結，本件原告之訴為無理由，依行政訴訟法第一百九十五條第一項後段、
    第九十八條第三項前段，判決如主文。
中      華      民      國    九十二    年     十一     月    二十一    日
                              高雄高等行政法院第一庭
                                          審判長法官  陳光秀
                                          法      官  李協明
                                          法      官  楊惠欽
右為正本係照原本作成。
如不服本判決，應於判決送達後二十日內向本院提出上訴書狀，其未表明上訴理由者
，應於提起上訴後二十日內向本院提出上訴理由書（須按對造人數附繕本）；如於本
判決宣示或公告後送達前提起上訴者，應於判決送達後二十日內補提上訴理由書（須
附繕本）。未表明上訴理由者，逕以裁定駁回。
提起上訴應預繳送達用雙掛號郵票七份（每份三十四元）。
中      華      民      國    九十二    年     十一     月    二十一    日
                                          法院書記官  藍亮仁


司法院資訊處製作；財團法人民間司法改革基金會備份。
